臺灣高等法院臺中分院刑事裁定
110年度聲字第1107號
聲  請  人  臺灣高等檢察署臺中檢察分署檢察官
受  刑  人  張叔銘


                   （現在法務部○○○○○○○○○○○執    行中）  
                      
上列聲請人因受刑人數罪併罰有二裁判以上，聲請定其應執行之
刑（聲請案號：110年度執聲字第557號），本院裁定如下：
    主  文
張叔銘因犯如附表所示各罪所處之刑，有期徒刑部分應執行有期
徒刑貳年陸月。
    理  由
一、聲請意旨略以：受刑人張叔銘因詐欺等數罪，先後經判決確
    定如附表。數罪中雖有刑法第50條第1 項但書所列情形，惟
    受刑人已請求檢察官聲請定應執行刑，有原署110年4月9日
    是否聲請定刑聲請書足稽，應依刑法第50條第2項、第53條
    、第51條第5款規定，定其應執行之刑，爰依刑事訴訟法第4
    77條第1項聲請裁定等語。
二、按裁判確定前犯數罪者，併合處罰之；數罪併罰，有二裁判
    以上者，依第51條之規定，定其應執行之刑，刑法第50條第
    1 項本文、第53條定有明文。又數罪併罰，分別宣告其罪之
    刑，如宣告多數有期徒刑者，於各刑中之最長期以上，各刑
    合併之刑期以下，定其刑期；但不得逾30年，刑法第51條第
    5 款亦有明文。次按法律上屬於自由裁量事項，尚非概無法
    律性之拘束，在法律上有其外部界限及內部界限。前者法律
    之具體規定，使法院得以具體選擇為適當裁判，此為自由裁
    量之外部界限。後者法院為自由裁量時，應考量法律之目的
    ，法律秩序之理念所在，此為自由裁量之內部界限。法院為
    裁判時，二者均不得有所踰越。在數罪併罰而有二裁判以上
    ，應定其應執行刑之案件，法院所為刑之酌定，固屬自由裁
    量事項，然對於法律之內、外部界限，仍均應受其拘束（最
    高法院94年度台非字第21號判決意旨參照）。末按數罪併罰
    中之一罪雖得易科罰金，惟因與不得易科之他罪併合處罰結
    果而不得易科罰金時，原可易科部分所處之刑，自亦無庸為
    易科折算標準之記載，此有司法院釋字第144 號解釋意旨可
    資參照。
三、經查，受刑人張叔銘（下稱受刑人）因犯共同冒用公務員名
    義詐欺取財既遂等4罪，經臺灣臺北地方法院及本院分別判
    處如附表所示之刑，均經分別確定在案，有各該刑事判決及
    臺灣高等法院被告前案紀錄表在卷可稽。其中受刑人所犯如
    附表編號2 所示之罪為得易科罰金之罪，編號1、3、4所示
    之罪均為不得易科罰金之罪，固合於修正後刑法第50條第1 
    項各款之規定，惟受刑人就上開數罪已請求檢察官聲請定應
    執行刑，有臺灣彰化地方檢察署（執丁）刑法第50條第1 項
    但書案件是否聲請定刑聲請書在卷可稽。茲檢察官向本院聲
    請定其應執行之刑，本院審核認聲請為正當，應定其應執行
    之刑。復查，受刑人所犯附表編號3至4所示之罪，前經本院
    於108年9月18日以108年度上訴字第1676號判決定應執行有
    期徒刑2年在案（編號4原宣告刑亦為1年6月）。是本院定本
    件應執行刑，不得踰越刑法第51條第5款所定法律之外部界
    限，即不得重於如附表編號1至4所示之4罪宣告刑總和，亦
    應受內部界限之拘束，即不得重於如附表編號1、2、3至4所
    定宣告刑及應執行刑之總和。再查，受刑人所犯如附表所示
    之4罪，其中附表編號1為共同冒用公務員名義詐欺取財既遂
    1罪；編號2為（修正前）傷害1罪；編號3至4為三人以上共
    同冒用政府機關及公務員名義詐欺取財未遂及三人以上共同
    冒用政府關及公務員名義詐欺取財既遂各1罪。是以受刑人
    上述所犯大致為侵害他人「身體」、「財產」等2種類型犯
    罪，犯罪類型迥異，各自侵害法益之效應相互獨立，並審酌
    受刑人其犯數罪所反映的人格特性、所犯數罪之犯罪類型、
    所侵犯者於併合處罰時，其責任非難之程度、實現刑罰經濟
    的功能，暨數罪對法益侵害之加重效應等，爰為整體之非難
    評價後，裁定如主文所示之應執行刑。
四、據上論斷，應依刑事訴訟法第477條第1項，刑法第50 條第2
    項、第53條、第51條第5款，裁定如主文。
中　　華　　民　　國　　110 　年　　5 　　月　　3 　　日
　　　　　　刑事第八庭　審判長法　官　林  清  鈞
                              法　官  黃  小  琴
                              法　官  郭  瑞  祥
以上正本證明與原本無異。
如不服本裁定，得於收受送達5日內向本院提出抗告書狀 (須附
繕本)。
                              書記官  賴  淵  瀛 
　　
中　　華　　民　　國　　110 　年　　5 　　月　　3 　　日

　　　
　　　
　　　
　　　
　　　
　　　
　　　
　　　
　　　
　　　
　　　
　　　
　　　
　　　
　　　
附表：受刑人張叔銘定應執行之刑案件一覽表
編            號           1          2         3        罪            名  共同冒用公務員名義詐欺取財既遂罪 （修正前）傷害罪 三人以上共同冒用政府機關及公務員名義詐欺取財未遂罪 宣     告     刑     有期徒刑1年2月 　　     有期徒刑5月    有期徒刑11月 犯   罪   日  期  108年2月27日 108年2月22日 108年2月20日至108年2月22日、108年2月25日、108年3月4日至108年3月6日 （論以接續犯一罪） （檢察官聲請書附表    僅記載108年3月6    日） 偵查（自訴）機關 年  度  案  號  臺北地檢108年度偵字第8413號 臺北地檢108年度偵字第14582號 彰化地檢108年度偵字第2722、3110號   最後事實審 法        院 臺北地院 臺北地院 中高分院  案        號 108年度審訴字第492號 109年度審簡上字第22號 108年度上訴字第1676號  判  決 日 期 108年7月18日 109年3月17日 108年9月18日 確定判決 法        院 臺北地院 臺北地院 最高法院  案        號 108年度審訴字第492號 109年度審簡上字第22號 109年度台上字第3549號  判決確定日期 108年8月13日 109年3月17日 109年10月29日 是否為得易科罰金之案件           否          是          否 備            註  臺北地檢108年度執字第6309號 臺北地檢109年度執字第2808號 彰化地檢109年度執字第5222號【編號3至4（原宣告刑亦為1年6月）曾定刑2年】 






附表：受刑人張叔銘定應執行之刑案件一覽表
編            號           4     （以下空白）  罪            名  三人以上共同冒用政府機關及公務員名義詐欺取財既遂罪   宣     告     刑     有期徒刑1年6月   犯   罪   日  期  108年2月26日    偵查（自訴）機關 年  度  案  號  彰化地檢108年度偵字第2722、3110號     最後事實審 法        院 中高分院    案        號 109年度上更一字第315號    判  決 日 期 110年1月14日   確定判決 法        院 中高分院    案        號 109年度上更一字第315號    判決確定日期 110年2月18日   是否為得易科罰金之案件           否   備            註  彰化地檢110年度執字第1516號【編號3至4（原宣告刑亦為1年6月）曾定刑2年】